【裁判字號】    96,易,1992
【裁判日期】    970123
【裁判案由】    恐嚇
【裁判全文】
臺灣臺北地方法院刑事判決      九十六年度易字第一九九二號
公  訴  人  臺灣臺北地方法院檢察署檢察官
被      告  甲○○
上列被告因恐嚇案件，經檢察官提起公訴（九十六年度偵字第七
三三六號），本院判決如下：
    主  文
甲○○以加害身體之事，恐嚇他人致生危害於安全，處拘役伍拾
日，如易科罰金，以新臺幣壹仟元折算壹日；減為拘役貳拾伍日
，如易科罰金，以新臺幣壹仟元折算壹日。
    事  實
一、甲○○於民國九十五年十一月間，受盧起管之委託向丙○○
    追討新臺幣（下同）八千萬元之支票債務，因其屢向丙○○
    及其家人催討未果，竟萌生恐嚇之犯意，於九十六年二月二
    十三日下午四時四十分許持雞蛋一盒，朝丙○○及其妻乙○○、其女丁○○位於臺北市○○區○○街一二二號住處之庭
    院及窗戶處丟擲，繼於翌日上午五時零二分許，將點燃之長
    串鞭炮扔進丙○○上址住處車庫內，接續以加害身體之事恐
    嚇丙○○、乙○○、丁○○，使丙○○、乙○○、丁○○均
    心生畏懼，致生危害於安全。
二、案經丙○○、乙○○、丁○○訴由內政部警政署刑事警察局
    移送臺灣臺北地方法院檢察署檢察官偵查起訴。
    理  由
壹、證據能力方面：
    按被告以外之人於審判外之言詞或書面陳述，除法律有規定
    者外，不得作為證據，刑事訴訟法第一百五十九條第一項固
    有明文；惟被告以外之人於審判外之陳述，雖不符刑事訴訟
    法第一百五十九條之一至第一百五十九條之四之規定，而經
    當事人於審判程序同意作為證據，法院審酌該言詞陳述或書
    面陳述作成時之情況，認為適當者，亦得為證據。當事人、
    代理人或辯護人於法院調查證據時，知有第一百五十九條第
    一項不得為證據之情形，而未於言詞辯論終結前聲明異議者
    ，視為有前項之同意，同法第一百五十九條之五亦有明文。
    證人即告訴人丁○○於警詢中之證述，雖屬被告以外之人於
    審判外之陳述，然當事人於審判程序對於上開證據方法之證
    據能力並未爭執，本院審酌前開證人於審判外之言詞陳述於
    作成時之情況，並無違法不當及證明力明顯過低之瑕疵，認
    前揭證據方法，適為本案之證據。至其餘資以認定本案犯罪
    事實之非供述證據（詳後述），亦查無違反法定程序取得之
    情形，依同法第一百五十八條之四反面規定，洵具證據能力
    ，合先敘明。
貳、實體方面：
一、訊據被告甲○○固不否認曾受盧起管之委託向告訴人丙○○
    索討債務，並於前揭時、地砸雞蛋及放鞭炮之事實，惟矢口
    否認有何恐嚇犯行，辯稱：伊丟雞蛋是看電視都是這樣做，
    放鞭炮則係因為過年好玩，且伊係在告訴人等住處之車庫外
    燃放，均無恐嚇之犯意云云。經查：
  (一)被告於九十六年二月二十三日下午四時四十分許，朝告訴人
    等位於臺北市○○區○○街一二二號住處之庭院及窗戶處丟
    砸雞蛋，而為告訴人等所目睹，並為監視器所拍攝，又被告
    繼於隔日上午五時零二分許，將點燃之長串鞭炮擲入告訴人
    等上址住處車庫內，亦為監視器所拍攝，雖畫面中丟擲鞭炮
    之人頭戴安全帽，看不清相貌，但依體型、身高判斷應係被
    告，而告訴人等因被告之前常至上址住處討債，致對於被告
    朝告訴人等住處丟擲雞蛋及燃放鞭炮之舉，均恐身體受到危
    害，而心生畏懼等情，業據證人即告訴人丙○○、乙○○於
    本院審理時指證綦詳（見本院卷第九十一頁、第九十二頁）
    ，告訴人丁○○於警詢亦證述甚明（見臺灣臺北地方法院檢
    察署九十六年度聲拘字第五六號偵查卷第二十一頁至第二十
    二頁），並有監視器翻拍照片、委任契約書、支票暨退票理
    由單在卷可稽（見同上偵查卷第二十四頁至第二十七頁、第
    四十四頁至第四十五頁），足見被告確有恐嚇告訴人等之行
    為無誤。
  (二)被告固辯稱：伊前開丟雞蛋及放鞭炮之舉，並無恐嚇之犯意
    云云。然刑法第三百零五條之恐嚇罪，其構成要件，於行為
    人之主觀意圖上，只要行為人對於惡害之內容具有認識即得
    謂有恐嚇之故意，至行為人對於惡害實際發生之可能性，有
    無實現惡害之意思及其最終之目的或動機何在，均在所不問
    。依前述本院所認定，被告為催討債務，而在前揭時、地向
    告訴人等為上揭行為，衡諸一般國民經驗法則，實已足認被
    告對其所為該等行為之表現內容具有一定之惡害認識，而可
    認被告係出於恐嚇之犯意為該行為無訛，是被告所辯，要難
    憑採。
  (三)綜上所述，被告辯解，無非卸責之詞，委不足採。本案事證
    明確，被告恐嚇危害安全犯行，堪以認定，應予依法論科。
二、核被告所為，係犯刑法第三百零五條恐嚇危害安全罪。其先
    後二次恫嚇之行為，係接續為之，為一罪。被告係以一個恐
    嚇行為，對丙○○、乙○○、丁○○三人恐嚇，為想像競合
    犯。爰審酌被告為催討債務，不思以理性解決問題，竟以加
    害身體之事恐嚇告訴人，且犯罪後否認犯行，態度不佳，惟
    其於犯後業與告訴人丙○○達成和解，有協議書附卷足憑（
    見本院卷第七十五頁），及其品行、生活狀況、智識程度等
    一切情狀，量處如主文所示之刑，並諭知易科罰金之折算標
    準。又被告犯罪之時間，係在九十六年四月二十四日以前，
    復無其他不合中華民國九十六年罪犯減刑條例所定不得減刑
    之情形，應依同條例第二條第一項第三款之規定，減其宣告
    刑二分之一，及諭知易科罰金之折算標準。
據上論斷，應依刑事訴訟法第二百八十四條之一、第二百九十九
條第一項前段，刑法第三百零五條、第五十五條、第四十一條第
一項前段，刑法施行法第一條之一第一項、第二項前段，中華民
國九十六年罪犯減刑條例第二條第一項第三款、第七條、第九條
，判決如主文。
本案經檢察官蔡立文到庭執行職務
中    華    民    國  九十七  年    一    月  二十三  日
                          臺灣臺北地方法院刑事第十四庭
                              法      官  孫萍萍
上正本證明與原本無異。
如不服本判決，應於判決送達後十日內，向本院提出上訴狀。
                                    書記官  張汝琪
中    華    民    國  九十七  年    一    月  二十三  日
附錄本案論罪科刑法條全文：
刑法第三百零五條
以加害生命、身體、自由、名譽、財產之事，恐嚇他人致生危害
於安全者，處二年以下有期徒刑、拘役或三百元以下罰金。


司法院資訊處製作；財團法人民間司法改革基金會備份。
